# 持有待售资产和持有待售负债

提问人：success100 时间：2018-01-07 11:44:44
持有待售资产和持有待售负债、资产处置收益和其他收益，这几个会计科目的编码是多少？

回答人：chenyiwei
目前没有规定，企业可以自行确定。但建议最好由集团统一规定，在整个集团范围内保持一致。